最高法院刑事判決　　　　　　　　　　　　　　　八十六年度台上字第四八四四號
　　上　 訴　 人　台灣高等法院台中分院檢察署檢察官
　　上訴人即被告　丙○○
　　　　　　　　　乙○○
　　　　　　　　　甲○○
　　　上　訴　人　戊○○
　　　　　　　　　丁○○
右上訴人等因被告等竊盜案件，不服台灣高等法院台中分院中華民國八十六年五月十
四日第二審更審判決（八十五年度上更(一)字第二○七號，起訴案號：台灣台中地方法
院檢察署八十三年度偵字第一二九六八、一二九七一、一二九七八、一四二七一、一
六二八八、一六七一○、一七二七九、一九四一一、一六二三○號），提起上訴，本
院判決如左：
    主  文
原判決撤銷，發回台灣高等法院台中分院。
    理  由
木件原判決撤銷第一審關於上訴人即被告丙○○等五人部分之判決，改判論處上訴人
即被告丙○○、乙○○、甲○○等三人以共同常業竊盜（均累犯）；戊○○、丁○○
以連續結夥三人以上攜帶兇器竊盜（盧為累犯）罪刑，雖非無見。惟查：(一)有罪判決
之事實一欄為適用法令之根據，凡與適用法令有關之事實，諸如犯罪之時、地、型態
等項，必須明白認定，詳為記載，始足為適用法令之基礎。本件原判決認定上訴人即
被告丙○○等五人分別與丁○○、謝平順（第一審法院通緝中）等人，基於共同意圖
為自己不法所有之概括犯意，於原判決附表(一)所示行為人、時間、地點，以客觀上足
以供兇器使用之大型鐵撬、起子等為工具，以破壞保險櫃及抽屜之方式竊取財物等情
。惟原判決認定被告戊○○、丁○○兩人並非常業犯，各僅參與兩次或三次竊盜犯行
，則關於其各次犯行之犯罪手法及型態即如何侵入室內﹖以何種工具破壞保險箱或抽
屜，自應分別記明，且其中編號第號之犯罪時間，所書一月五月是否一月五日之誤
，亦欠明瞭，以致事實不明，本院無從為適用法律當否之判斷。(二)原判決理由明上
訴人即被告等五人分別與通緝中之趙秀弟或謝平順具有犯意聯絡及行為分擔，依上開
附表(一)所示之組合分別為共同正犯，然上開附表(一)編號、部分之行為人欄，分別
另列有楊志誠、張錦辛二人，究竟該楊、張二人與被告等五人間，有無犯意聯絡、行
為分擔，是否構成共犯﹖又同上附表編號第、部分之竊取財物欄均記載為無，該
兩次犯行是否僅構成竊盜未遂罪及與其餘各次竊盜既遂部分之關係如何﹖均未有所說
明，亦嫌判決理由不備。(三)原判決事實認定被告乙○○於民國八十年間犯竊盜罪，經
台灣高等法院於民國八十年十月九日判處有期徒刑三年確定，於八十二年九月九日執
行完畢，如果無訛，該被告於原判決附表(一)編號第號所示之犯罪時間（八十二年七
月十三日）應仍在監執行中，何能參與該次犯行﹖顯有認定事實前後矛盾之違誤。(四)
查本院前次發回意旨已經指明，刑事訴訟固以自白之任意性及證明與事實相符之補強
證據，以擔保程序之公正及實現真實之發現，惟各次自白之是否出諸任意及與事實
合，仍應分別調查，非可以一概全。本件原判決依憑丙○○等人入看守所後之部分驗
傷紀錄及丙○○等人部分時間人在監所，卻仍在警訊中自白行竊，而摒棄不採所有被
告等之該部分自白。然查丙○○、乙○○於八十三年九月五日及六日，在南投縣警察
局竹山分局警訊中自白有為原判決上訴審附表二編號第三十八次之竊盜犯行（偵字第
一六二八八號卷第二十七頁以下），此與其等於同年八月間在台灣台中看守所之入所
驗傷紀錄似無關連，得否謂該次自白非出於任意，並非無疑。本次更審經向各承辦警
察分局查證結果，已分據南投縣警察局竹山分局、彰化縣警察局北斗分局，及台中縣
警察局東勢分局、烏日分局分別函復原審法院稱並未對被告丙○○等人為刑求逼供之
情事，而竹山分局八十五年十一月四日八五投竹警刑字第一二四四八號函謂：「本分
局偵辦丙○○三人竊盜案，係在台中看守所借訊，並未出所，更未有刑求情事」（見
原審卷(一)第五十一頁），是否屬實，何以不足採﹖又被告等究於何時被警逮捕移送偵
辦﹖何時被何警察機關借提﹖在何處所，被幾位警察以何種方式刑求﹖原審未予查證
，被告之外傷是否自為或其他原因所致，即以台中看守所函復被告等借訊後還押有健
康檢查表或內外傷記錄表載有「因他故」受傷，遽認係遭警刑求，顯有應於審判期日
調查之證據未予調查及理由不備之違法。檢察官及被告丙○○等五人上訴意旨，均指
摘原判決違背法令，非無理由，應認仍有撤銷發回之原因。又本件關於加重竊盜部分
雖係刑事訴訟法第三百七十六條第二款所列之案件，惟於修正刑事訴訟法施行前，原
得上訴於第三審法院，且已繫屬於法院，依刑事訴訟法施行法第五條第一項規定，仍
應依施行前之法定程序終結之，附此明。
據上論結，應依刑事訴訟法第三百九十七條、第四百零一條，判決如主文。
中      華      民      國    八十六    年      八      月     十四     日
                              最高法院刑事第六庭
                                  審判長法官  黃  劍  青
                                        法官  劉  敬  一
                                        法官  林  增  福
                                        法官  林  文  豐
                                        法官  邵  燕  玲
      右正本證明與原本無異
                                              書  記  官
中      華      民      國    八十六    年      八      月     十九     日
